臺灣彰化地方法院刑事判決　　　　　　 100年度訴字第1199號
公　訴　人　臺灣彰化地方法院檢察署檢察官
被　　　告　張金印
上列被告因違反毒品危害防制條例案件，經檢察官提起公訴（
100 年度毒偵字第1583號），於本院準備程序中，被告就被訴事
實為有罪之陳述，經裁定改行簡式審判程序，本院判決如下：
    主  文
張金印施用第一級毒品，累犯，處有期徒刑玖月，扣案第一級毒
品海洛因壹包（驗餘淨重零點參陸柒貳公克），沒收銷燬，扣案
注射針筒壹支，沒收；又施用第二級毒品，累犯，處有期徒刑伍
月，扣案玻璃球管壹個，沒收。應執行有期徒刑壹年，沒收部分
併執行之。
    犯罪事實
一、張金印前於民國90年間，因施用毒品案件，經本院裁定送觀
    察、勒戒後，認有繼續施用毒品之傾向，復經本院裁定令入
    戒治處所施以強制戒治，因成效經評定合格，經本院裁定停
    止戒治付保護管束，於90年8 月31日停止戒治出所付保護管
    束，並於91年3 月26日保護管束期滿視為執行完畢，由臺灣
    彰化地方法院檢察署檢察官以91年度戒毒偵字第340 、341
    、342 號為不起訴處分確定。復於前揭強制戒治執行完畢釋
    放後5 年內之95年7 月間，因施用第一、二級毒品案件，經
    本院以95年度訴字第1437號判決分別判處有期徒刑7 月、3
    月，合併定應執行有期徒刑9 月確定（第1 案）；且於95年
    間，因施用第一、二級毒品案件，經本院以96年度訴字第7
    號判決分別判處有期徒刑9 月、4 月，合併定應執行有期徒
    刑1 年確定（第2 案），上開第1 、2 案之罪，嗣經本院以
    96年度聲減字第1067號裁定各減刑為有期徒刑3 月又15日、
    1 月又15日、4 月又15日、2 月，合併定應執行有期徒刑10
    月確定；復於96年間，因施用第一、二級毒品案件，經本院
    以96年度訴字第1251號判決分別判處有期徒刑5 月、2 月又
    15日，合併定應執行有期徒刑7 月確定（第3 案）。前揭第
    1 、2 、3 案經入監接續執行，於97年6 月2 日縮刑期滿執
    行完畢。詎其仍未戒除毒癮，復基於施用第一級毒品海洛因
    之犯意，於100 年7 月25日下午4 時許，在其位於彰化縣員
    林鎮○○路○ 段坡姜巷41弄2 號住處，以將第一級毒品海洛
    因置入針筒內摻水稀釋後注射入體內之方式，施用第一級毒
    品海洛因1 次，之後約1 、分鐘，復起意基於施用第二級毒
    品甲基安非他命之犯意，在同上處所，以將甲基安非他命置
    於玻璃球內加熱燒烤吸食煙霧之方式，施用第二級毒品甲基
    安非他命1 次。嗣經警於100 年7 月28日上午8 時40分許，
    持本院搜索票至張宏銘位於彰化縣員林鎮○○路410 號住所
    實施搜索時，當場扣得在場張金印所有之第一級毒品海洛因
    1 包（驗前淨重0.3688公克，驗餘淨重0.3672公克）、其上
    開施用海洛因所用之注射針筒1 支，其上開施用甲基安非他
    命所用之玻璃球管1 個，並經張金印同意警於同日上午9 時
    20分許，對其採集尿液送驗，檢驗結果確呈嗎啡、可待因及
    甲基安非他命陽性反應，而查悉上情。
二、案經彰化縣警察局田中分局報請臺灣彰化地方法院檢察署檢
    察官偵查起訴。
    理  由
一、按除被告所犯為死刑、無期徒刑、最輕本刑為3 年以上有期
    徒刑之罪或高等法院管轄第1 審案件者外，於前條第1 項程
    序進行中，被告先就被訴事實為有罪之陳述時，審判長得告
    知被告簡式審判程序之旨，並聽取當事人、代理人、辯護人
    及輔佐人之意見後，裁定進行簡式審判程序；除簡式審判程
    序及簡易程序案件外，第1 審應行合議審判，刑事訴訟法第
    273 條之1 第1 項、第284 條之1 分別定有明文。本件被告
    張金印所涉係死刑、無期徒刑、最輕本刑為3 年以上有期徒
    刑之罪或高等法院管轄第1 審案件以外之罪，並於本院行準
    備程序時就被訴事實為有罪之陳述，本院合議庭依前揭規定
    ，經評議結果，裁定改由受命法官獨任行簡式審判程序。
二、上開犯罪事實，業據被告張金印於本院審理時坦承不諱，又
    被告上開時間，為警採集其尿液送驗結果，確呈嗎啡、可待
    因及甲基安非他命陽性反應，此有彰化縣警察局田中分局委
    託檢驗尿液代號與真實姓名對照認證單、詮昕科技股份有限
    公司於100 年8 月15日出具之濫用藥物尿液檢驗報告（報告
    編號：00000000號）、彰化縣警察局自願搜索同意書、彰化
    縣警察局田中分局勘查採證同意書各1 份、查獲現場及扣案
    物照片4 張附卷可稽。又扣案白色粉末1 包（驗前淨重0.36
    88公克，驗餘淨重0.3672公克) ，經送鑑定，亦檢出第一級
    毒品海洛因，有行政院衛生署草屯療養院100 年8 月12日草
    療鑑字第1000800074號鑑定書在卷可參。此外，復有被告所
    有供其上開分別施用海洛因、甲基安非他命所用之注射針筒
    1 支、玻璃球管1 個扣案可資佐證。足徵被告之自白確與事
    實相符，堪以採信。本件事證明確，被告上開犯行洵堪認定
    ，應依法論科。
三、按修正毒品危害防制條例就施用毒品者，僅於「初犯」及「
    5 年後再犯」二種情形，有其追訴條件之限制，即須於初犯
    經觀察、勒戒或強制戒治釋放後，5 年內均無施用毒品之行
    為，始能認其前所實施之觀察、勒戒或強制戒治已足遮斷毒
    癮，而得於5 年後再犯時，再予適用初犯之規定，重行觀察
    、勒戒等程序；倘5 年內已經再犯，被依法追訴處罰，縱其
    第3 次（或第3 次以上）施用毒品之時間在初犯釋放5 年以
    後，與「5 年後再犯」之情形有別，且因已於「5 年內再犯
    」，顯見其再犯率甚高，原實施觀察、勒戒或強制戒治，已
    無法收其實效，而無5 年戒斷期之存在，自無再經觀察、勒
    戒及強制戒治之必要，應由檢察官逕行起訴，此有最高法院
    95年度臺非字第59、65號判決及95年度第7 次刑事庭會議及
    97年度第5 次刑事庭會議決議意旨足供參照。查本件被告前
    因施用毒品案件，經本院裁定送觀察、勒戒後，認有繼續施
    用毒品傾向，復經本院裁定令入戒治處所施以強制戒治，因
    成效經評定合格，經本院裁定停止戒治付保護管束，於90年
    8 月31日停止戒治出所付保護管束，並於91年3 月26日保護
    管束期滿視為執行完畢，由臺灣彰化地方法院檢察署檢察官
    以91年度戒毒偵字第340 、341 、342 號為不起訴處分確定
    。復於前揭強制戒治執行完畢釋放後5 年內之95年7 月間，
    因施用第一、二級毒品案件，經本院以95年度訴字第1437號
    判決分別判處有期徒刑7 月、3 月，合併定應執行有期徒刑
    9 月確定等情，有臺灣彰化地方法院檢察署刑案資料查註紀
    錄表及臺灣高等法院被告前案紀錄表各1 份在卷可考，則其
    再犯本件施用第一級、第二級毒品犯行，按諸前揭說明，即
    與5 年後再犯之情形有別，自應逕行追訴。
四、核被告所為，係犯毒品危害防制條例第10條第1 項之施用第
    一級毒品罪、同條例第10條第2 項施用第二級毒品罪。被告
    持有第一級、第二級毒品進而施用，其持有第一級、第二級
    毒品之低度行為，應分別為其施用第一級、第二級毒品之高
    度行為吸收，均不另論罪。又被告有上開犯罪事實欄所載之
    前科紀錄，有臺灣高等法院被告前案紀錄表在卷可憑，其於
    有期徒刑執行完畢後，5 年內故意再犯本件有期徒刑以上之
    2 罪，均為累犯，各應依刑法第47條第1 項之規定加重其刑
    。其所犯上開2 罪，犯意各別，行為互異，應予分論並罰。
    爰審酌被告有多次毒品前科，及參酌其施用毒品之動機、目
    的、方法、不知珍惜身體、施用毒品所生危害，暨犯後坦承
    犯行之態度等一切情狀，量處如主文所示之刑，並定其應執
    行之刑，以示懲儆。前述扣案海洛因1 包，為違禁物，係被
    告所有，且為其本件施用海洛因所剩餘，業據被告於本院供
    述在卷，應依毒品危害防制條例第18條第1 項前段，宣告沒
    收銷燬（至盛裝該包海洛因之空包裝袋，因一般係以傾倒之
    方式，將包裝袋內之毒品海洛因倒出而與包裝袋分離而稱重
    ，必要時，輔以刮杓刮取袋內粉末，然無論依何種方式分離
    ，包裝袋內均有極微量之毒品海洛因殘留，業經法務部調查
    局93年3 月19日調科壹字第09300113060 號函釋在案，足認
    前揭空包裝袋內均含極微量海洛因殘留而無法析離，亦應整
    體視為查獲之毒品海洛因併予沒收銷燬之，乃屬當然，爰不
    於主文贅載）。扣案注射針筒1 支、玻璃球管1 個，均為被
    告所有，分別為被告本件施用海洛因、甲基安非他命所用，
    亦據被告於本院供述在卷，各應依刑法第38條第1 項第2 款
    宣告沒收。
據上論斷，應依刑事訴訟法第273 條之1 第1 項、第299 條第1
項前段，毒品危害防制條例第10條第1 項、第2 項、第18條第1
項前段，刑法第11條前段、第47條第1 項、第51條第5 款、第38
條第1 項第2 款，判決如主文。
本案經檢察官蔡奇曉到庭執行職務。
中    華    民    國   100    年    12    月    26    日
                   刑事第九庭         法  官   吳芙如
以上正本證明與原本無異。
如不服本判決應於收受判決後10日內向本院提出上訴書狀，並
應敘述具體理由。其未敘述上訴理由者，應於上訴期間屆滿後
20日內向本院補提理由書(均須按他造當事人之人數附繕本)
「切勿逕送上級法院」。
中    華    民    國   100    年    12    月    26    日
                                      書記官   林明俊
附錄本案論罪科刑法條全文：
毒品危害防制條例第10條
施用第一級毒品者，處 6 月以上 5 年以下有期徒刑。
施用第二級毒品者，處 3 年以下有期徒刑。